【裁判字號】    94,婚,609
【裁判日期】    950525
【裁判案由】    履行同居等
【裁判全文】
臺灣臺北地方法院民事判決               94年度婚字第609號
原      告  乙○○
訴訟代理人  莫怡萍律師
被      告  甲○○
上列當事人間履行同居等事件，本院於民國95年5 月11日言詞辯
論終結，判決如下：
    主  文
原告之訴駁回。
訴訟費用由原告負擔。
    事實及理由
一、原告主張：兩造於民國86年4 月23日在香港註冊結婚，婚後
    搬遷來台灣，原告因一時失控入獄，惟與被告之感情仍甚篤
    ，詎被告自92年底認識林雨淋，無故讓其大量吸金，並非法
    仲介，原告極力反對，被告不聽勸阻，兩造因而反目成仇，
    被告甚至將戶籍遷入林雨淋家中，從此不回家與原告同居，
    所有生活開銷均由原告一人負擔。原告因被告不出借200 元
    而在外觸犯搶奪罪，雖未搶得任何東西，卻因此有犯罪前科
    並入獄服刑，出獄後無人再予錄用，被告卻將大量資金與林
    雨淋投入房地產，原告目前無力負擔家計及訴訟費用，已向
    法律扶助基金會申請補助。被告所發之通常保護令已於95年
    3 月間期滿，原告因故受刑，目前失業中，被告有正常工作
    ，在二人未離異之前，理應扶助為夫之原告，即應負擔至少
    二分之一之家庭生活費。依時下二人家庭之消費支出每年平
    均應為434,689 元，每月至少應支出36,224元，二人經濟能
    力相當者，各應負擔18,112元之開銷，從而原告請求10萬元
    家庭生活費之負擔。原告顧念被告受林雨淋欺矇，盼能回復
    舊日夫妻之情，乃依法提起本訴，求為命被告與原告同居，
    被告應自93年1 月起按月給付原告新台幣（下同）10000 元
    ，合計100000元之判決。
二、被告則以：兩造於86年4 月22日於香港辦理結婚登記，惟兩
    人返台後未曾同居一起，被告一直居住在臺北市○○街娘家
    ，原告則另租屋居住，婚後不久原告便因觸犯搶奪罪被判3
    年8 個月有期徒刑確定（88年度易字第2450號刑事判決），
    並入獄服刑，其假釋出獄後性情大變，動輒對被告辱罵，甚
    至經常有稍不如意即脅迫被告，被告可說天天生活於恐懼中
    。94年1 月12日原告打電話威脅被告：倘不替其繳交住處之
    房租，伊將殺害被告等語，而被告任職於台北醫學大學附設
    醫院之同事，旋於隔日在該醫院第二大樓一樓放射科攝影室
    被告工作場所外牆，發現遭人噴漆寫有「雅文 (原告名字)
    死」，復在同大樓B1磁振照影室外牆，發現遭人噴漆寫「不
    顧家H 雅文死」，又在同大樓B1女廁外牆，發現遭人噴漆寫
    「放射科牙C 」等字樣，令被告害怕並擔心被告之不理智行
    為將波及家人、同事之安危。被告因原告一連串之騷擾，忍
    無可忍只好向鈞院聲請保護令，經鈞院於94年3 月7 日准予
    對被告核發並延長保護令在案，被告有正當理由可以不履行
    同居。又兩造返台後從未共同生活，被告一直居住在臺北市
    ○○街娘家，原告則另租屋居住，何來家庭共同生活費用？
    是原告要求被告按月支付壹萬元於法於理均有未合。之前被
    告曾幫原告繳付租金每月1 萬元到原告執行本票時。且原告
    擁有台北醫學院醫學系之高學歷，並正時值青壯年時期，竟
    不知上進每日無所事事，原告請求被告履行同居義務及按月
    給付生活費，顯無理由等語，資為抗辯。而聲明：原告之訴
    駁回。
四、按「夫妻互負同居之義務。但有不能同居之正當理由者，不
    在此限。」民法第1001條定有明文。原告主張兩造於86年4
    月23日在香港結婚，於原告提起本件訴訟時，婚姻尚在存續
    中，被告對此並不爭執，固堪信為真實。惟因原告對被告有
    家庭暴力行為，經本院94年度家護字第31號於94年3 月7 日
    核發通常保護令，命原告至少遠離被告之住居所100 公尺，
    有效期間為一年，該通常保護令，並於94年4 月7 日以95
    年度家護聲字第3 號延長一年，有上述通常保護令及民事裁
    定影本在卷可稽。被告辯稱因原告曾對被告有家庭暴力行為
    ，原告至少須遠離被告之住居所100 公尺，被告有不能同居
    之正當理由，自為可取。從而，原告依民法第1001條規定，
    訴請被告應與原告同居，為無理由，應予駁回。
五、再按「家庭生活費用，除法律或契約另有約定外，由夫妻各
    依其經濟能力、家事勞動或其他情事分擔之。因前項費用所
    生之債務，由夫妻負連帶責任。」，民法第1003條之一亦有
    明文。原告主張被告應自93年1 月起按月給付原告家庭生活
    費用10000 元，合計100000元部分，被告辯稱兩造回台後即
    未共同生活，原告亦自承兩造自92年12月起即未共同生活，
    自難認原告自93年1 月份起之消費支出，屬於家庭生活費用
    ，從而，原告依上述規定，訴請被告給付家庭生活費用1000
    00元，亦屬無據，應予駁回。
六、結論：原告之訴為無理由，依民事訴訟法第78條，判決如主
    文。
中    華    民    國    95    年    5     月    25    日
                  家事庭 法  官  李慈惠
以上正本係照原本作成。
如對本判決上訴，須於判決送達後20日內向本院提出上訴狀。
中    華    民    國    95    年    5     月    25    日
                         書記官  巫玉媛


司法院資訊處製作；財團法人民間司法改革基金會備份。
